臺灣桃園地方法院交通事件裁定　　 96年度交聲字第335號
原處分機關　交通部公路總局新竹區監理所桃園監理站
異　議　人
即受處分人　甲○○
上列異議人因違反道路交通管理處罰條例案件，不服原處分機關
交通部公路總局新竹區監理所桃園監理站中華民國96年6 月8 日
桃監裁罰字第裁52-E00000000號裁決，向本院聲明異議，本院裁
定如下：
    主  文
異議駁回。
    理  由
一、原處分意旨略以：異議人即受處分人甲○○於民國九十六年
    五月九日下午五時四十分許，將六Ｕ—一七一三號自用小客
    車，停放在設有禁止停車標線之新竹縣新竹市○○街四十四
    號前，因依道路交通管理處罰條例第五十六條第一項第四款
    規定，裁處異議人罰鍰新臺幣（下同）九百元。
二、異議意旨略以：異議人雖然違規停車，然附近亦有諸多車輛
    在該處違規停車，而異議人下車不過十分鐘左右，車輛即被
    拖吊，之後有另一輛車停放在相同位置，前後逾二十分鐘之
    久，卻未見警員取締、拖吊，可見警員執法不公，何況異議
    人之車輛雖然違規停車，惟並未妨礙交通，警員大可照相舉
    發，無需將異議人之車輛拖吊，故為此聲明異議云云。
三、按「汽車駕駛人停車時，有下列情形之一者，處新臺幣六百
    元以上一千二百元以下罰鍰：四、在設有禁止停車標誌、標
    線之處所停車。‧‧‧」、「第一項情形，交通勤務警察、
    依法令執行交通稽查任務人員或交通助理人員，應責令汽車
    駕駛人將車移置適當處所；如汽車駕駛人不予移置或不在車
    內時，得由該交通勤務警察、依法令執行交通稽查任務人員
    或交通助理人員為之」，道路交通管理處罰條例第五十六條
    第一項第四款、第三項分別定有明文。經查，異議人於九十
    六年五月九日下午五時四十分許，在路邊設有黃實線之路段
    ，即新竹縣新竹市○○街四十四號前，停放六Ｕ—一七一三
    號自用小客車之事實，業經異議人於異議狀內自承屬實，並
    有舉發警員拍攝之採證照片二張附卷可稽，而依「道路交通
    標誌標線號誌設置規則」第一百四十九條第一項第四款規定
    ，設於路側之黃實線，係用以禁止停車，據此，可認前揭異
    議人停車之處所，係屬禁止停車之處所無誤。兩相對照，異
    議人之違規事實，甚為明確，自應依法裁罰。
四、異議人雖辯稱略以：警員無視於現場有諸多違規車輛，卻僅
    拖吊伊一人的車輛，執法不公，且伊之停車地點並未妨害交
    通，警員僅需照相舉發，亦不需拖吊云云，並提出其事後相
    隔月餘所拍攝之現場照片為證。經查，細繹異議人前揭所辯
    ，並未否認其本身確有違規停車之行為，僅在指責警員執行
    交通勤務，是否公平而已，惟查，異議人一旦違規停車，依
    前引道路交通管理處罰條例規定，警員本即應責令異議人將
    車移置適當處所，或自行移置，異議人復自承：伊離車後十
    餘分鐘，車即被警員拖吊等語（見異議狀），準此，警員發
    現異議人違規停車，復因異議人不在車內，遂逕行將異議人
    之違規車輛拖離現場，揆諸前開法律規定，並無不合。至於
    異議人指訴：警員無視於現場諸多違規車輛，而僅選擇拖吊
    伊的小客車等語，姑不論異議人此部分指述，僅提出事後之
    現場照片為證，並無其他確據證明，即便屬實，亦僅為警員
    值勤時裁量妥適與否之問題，而此又涉及違規車輛之停車位
    置、現有之拖吊車與人力調配、有無民眾舉發、取締巡邏路
    線上是否尚有其他重點取締路段等諸多現場因素，非可由異
    議人妄自擅斷，除非該裁量有重大明顯瑕疵，或有裁量逾越
    、裁量濫用、違反不當聯結禁止原則等違法裁量之情形，否
    則本院對此亦無置喙之餘地，是故，異議人所辯：現場尚有
    諸多車輛違規停車等語，縱然屬實，亦不能執為有利於其之
    認定。何況異議人違規停車之行為本身已違反法律，自無可
    能再要求法律予以同等保護，直言之，「違法之公平」並非
    憲法所保障之平等權，準此，異議人亦不能以警員未拖吊、
    取締現場其他違規車輛為由，解免其責。綜上，異議人所辯
    應係卸責之詞，並不足採。
五、綜上，異議人確有上開在設有禁止臨時停車標線之處所停車
    之違規情事，已見前述，原處分機關因依道路交通管理處罰
    條例第五十六條第一項第四款、「違反道路交通管理事件統
    一裁罰基準表」等規定，裁處異議人罰鍰九百元，經核並無
    不合。異議人以警員執法不公為由，向本院聲明異議，並無
    理由，應予駁回。爰裁定如主文。
據上論斷，應依道路交通案件處理辦法第十九條，裁定如主文。
中　　華　　民　　國　　96　　年　　7 　　月　　26 　 日
                    交通法庭  法　官　 陳彥宏
以上正本證明與原本無異。
如不服本裁定，應於送達後5 日內，向本院提出抗告狀。
                              書記官　 翁其良
中　　華　　民　　國　　96　　年　　7 　　月　　26    日
